Minutes et répertoires du notaire Pierre Louis LAIDEGUIVE, janvier 1741 - décembre 1750 (étude XXIII)
Archives nationales
- Minutes de Pierre Louis LAIDEGUIVE, janvier 1741 - 2 avril 1784; MC/ET/XXIII/513 - MC/ET/XXIII/1458
  - Minutes. 1745, janvier - février, janvier - février 1745; MC/ET/XXIII/536
    - DELORME (Claude) Maître graveur Château de Bicêtre § Procuration, 18 février 1745; MC/ET/XXIII/536
      procuration; Delorme, Claude
    - Inventaire après décès de Louis-Ovide Chibert, conseiller des Aides et de Marie-Madeleine André, son épouse, rue Hautefeuille., 19 février 1745; MC/ET/XXIII/536
      inventaire après décès; Hautefeuille (rue); Chibert, Louis-Ovide; André, Marie-Madeleine
    - FOURNIER (Mathieu Jacques) Valet de chambre tapissier de maître le Baron de Thierce Place Vendôme § Mariage de .., 21 février 1745; MC/ET/XXIII/536
      contrat de mariage; Fournier, Mathieu Jacques
    - DUMAS (Louis) Maître maçon Rue des Maçons § Quittance donnée par .., 23 février 1745; MC/ET/XXIII/536
      quittance; Dumas, Louis
    - JARRIÉ (Jean) Maître menuisier Rue de la Harpe § Quittance .., 23 février 1745; MC/ET/XXIII/536
      quittance; Jarrié, Jean
    - CHERON (Marin) Architecte des places et jardins Rue de la Croix des Petits-Champs § Délaissement .., 26 février 1745; MC/ET/XXIII/536
      Cheron, Marin
    - PICHET (Antoine) Maître Serrurier Rue des Poirées § quittance..., 23 février 1775; MC/ET/XXIII/536
      quittance; Pichet, Antoine
  - Minutes. 1745, mars, mars 1745; MC/ET/XXIII/537
    - ADHENET (Thomas) Architecte; Cul de sac du coq § Cahier de dépense (Succession Laideguive), 1er mars 1745; MC/ET/XXIII/537
      Adhenet, Thomas
    - BELLON (Guillaume) Maître Plombier Fontainier Rue Galande § Cahier de dépenses (Succession Lardeguise), 1er mars 1745; MC/ET/XXIII/537
      Bellon, Guillaume
    - TALLOT (Claude), Maître peintre et doreur, Rue des Moulins § Cahier de dépenses (Succession lardeguise), 1er mars 1745; MC/ET/XXIII/537
      Tallot, Claude
    - Jarry (Richard), marchand orfèvre, quai des Orfèvre § Cahier de dépenses (succession Laideguive), 1er mars 1745; MC/ET/XXIII/537
      partage; Jarry, Richard
    - Marcel (Joseph), maître menuisier, rue du Dragon § Cahier de dépenses (Succession Lacdeguive), 1er mars 1745; MC/ET/XXIII/537
      Marcel, Joseph
    - PICQUET (Jean) Maître tapissier Rue des Noyers § Cahier de dépenses (Succession lardeguive), 1er mars 1745; MC/ET/XXIII/537
      Picquet, Jean
    - POITEVIN (Nicolas) Maître Serrurier Place de la Sorbonne § Cahier de défenses (Succession Laideguive), 1er mars 1745; MC/ET/XXIII/537
    - DESBOVES (Jean) Maître Serrurier; Rue de Nevers § Cahier de dépenses (Succession LAIDEGUIVE), 1er mars 1745; MC/ET/XXIII/537
      Desboves, Jean
    - FRANÇOIS (Gabriel) maître menuisier; Rue Pavée § Cahier de dépenses; (Succession LAIDEGUIVE), 1er mars 1745; MC/ET/XXIII/537
      François, Gabriel
    - MACRET (Arnoult Guillaume) Maçon, entrepreneur de bâtiments Rue Saint Victor § Cahier de dépenses (Succession Lardeguise), 1er mars 1745; MC/ET/XXIII/537
      Macret, Arnoult Guillaume
    - LEVASSEUR (Antoine Nicolas) Maître fondeur Rue du Coeur Volant § Cahier de dépenses (succession Laideguive), 1er mars 1745; MC/ET/XXIII/537
    - Inventaire après décès de Marguerite-Thérèse Le Bastier, fille majeure, rue Croix-des-Petits-Champs., 8 mars 1745; MC/ET/XXIII/537
      inventaire après décès; Croix-des-Petits-Champs (rue); Le Bastier, Marie-Thérèse
    - MARCHAL (François) Architecte entrepreneur de bâtiments Rue du Ponceau § Consentement .., 18 mars 1745; MC/ET/XXIII/537
      Marchal, François
    - Inventaire après décès de Marie-Louise Fernault, seconde épouse de Nicolas Prevost, avocat au Parlement, rue de La Parcheminerie., 22 mars 1745; MC/ET/XXIII/537
      inventaire après décès; Parcheminerie (rue de la); Fernault, Marie-Louise; Prevost, Nicolas; avocat au parlement (Ancien Régime)
    - Compte et obligation concernant Pierre Jollain, peintre, demeurant rue de Verneuil., 30 mars 1745; MC/ET/XXIII/537
      compte; obligation; Verneuil (rue de); Jollain, Pierre; peintre
    - BRETON (Jean Baptiste) Maître tapissier Rue Sainte Catherine § Compte et obligation .., 30 mars 1745; MC/ET/XXIII/537
      obligation; Breton, Jean Baptiste
    - RIVIERE (Sebastien), Peintre, Place Louis le Grand. § Compte et obligation .., 30 mars 1745; MC/ET/XXIII/537
      obligation; Rivière, Sebastien
    - JOLLAIN (Pierre), Peintre, Rue de Verneuil § Compte et obligation., 30 mars 1745; MC/ET/XXIII/537
      obligation; Jollain, Pierre
  - Minutes. 1745, avril - mai, avril - mai 1745; MC/ET/XXIII/538
    - Inventaire après décès de Catherine-Constance-Emilie Arnaud de Pomponne, épouse de Jean-Joachim Rouhault, marquis de Gamaches, quai des Quatre-Nations, à Versailles, avenue de Versailles et au château de Beauchenz, près d'Amiens, 5 avril 1745; MC/ET/XXIII/538
      inventaire après décès; Versailles (Yvelines); Arnaud de Pomponne, Catherine-Constance-Emilie; Rouhault, Jean-Joachim (marquis de Gamaches)
    - Leroy Nicolas, maître menuisier, rue Saint-Etienne § Transport .., 5 avril 1745; MC/ET/XXIII/538
      cession; Leroy, Nicolas
    - VOISIN (Charles) Horloger Pendule par .. § Inventaire après décès de POMPONNE (Catherine etc. de), 5 avril 1745; MC/ET/XXIII/538
      inventaire; Voisin, Charles
    - Inventaire après décès de Catherine Constance Emilie de Pomponne marquise de Gamaches, mentionnant des tapisseries de Flandre., 5 avril 1745; MC/ET/XXIII/538
      tapisseries de Flandre
      inventaire après décès; Pomponne, Catherine Constance Emilie de (17..?-1745)
    - HENNEQUIN (anne-Pierre) Marchand joaillier § Renonciation .., 13 avril 1745; MC/ET/XXIII/538
      Hennequin, Anne-Pierre
    - Fremin (Louis René), orfèvre, Saint-Jacques-de-la-Boucherie § Renonciation .., 13 avril 1745; MC/ET/XXIII/538
      renonciation; Fremin, Louis René
    - MASSON (Denis) Horloger Enclos de l'Abbaye de Saint-Germain des Près. § Obligation, 17 avril 1745; MC/ET/XXIII/538
      obligation; Masson, Denis
    - Inventaire après décès de Claude Angot, maître tailleur d'habits, rue du Grenier-Saint-Lazare, 30 avril 1745; MC/ET/XXIII/538
      inventaire après décès; Grenier-Saint-Lazare (rue du); Angot, Claude; tailleur d'habits
    - HOLLIER (François Jerôme) Maître Serrurier Rue de Cléry § Inventaire après décès de ANGOT (Claude), 30 avril 1745; MC/ET/XXIII/538
      inventaire; Hollier, François Jerôme
    - SAUCOURT (Joseph Adam) Marchand tapissier Rue d'Orléans quartier Saint-Honoré § transaction .., 3 mai 1745; MC/ET/XXIII/538
      accord; Saucourt, Joseph Adam
    - Inventaire après décès de Denis Dangerville, maître relieur, rue Saint-Etienne-des-Gretz, 4 mai 1745; MC/ET/XXIII/538
      inventaire après décès; Dangerville, Denis; imprimeur
    - Inventaire après décès de Pierre Capronnier, bourgeois de Paris, cloître Saint-Jacques-de-l'Hôpital, 7 mai 1745; MC/ET/XXIII/538
      inventaire après décès; Saint-Jacques-de-l'Hôpital (cloître); Capronnier, Pierre
    - Devis et marché d'ouvrages de maçonnerie pour la reconstruction d'une maison sise rue d'Orléans (Saint-Honoré)., 18 mai 1745; MC/ET/XXIII/538
      devis; marché; Orléans (rue d')
    - Muidebled (Joseph), maître menuisier, rue de Boucherat § Devis et marché passé par .., 18 mai 1745; MC/ET/XXIII/538
      devis; marché; Muidebled, Joseph
    - PIERRE (Augustin) Maître serrurier Rue de Bretagne § Devis et marché passé par, 18 mai 1745; MC/ET/XXIII/538
      devis; marché; Pierre, Augustin
    - VRAC DUBUISSON (Jean) Maître maçon Rue de Seine § Devis et marché passe par .., 18 mai 1745; MC/ET/XXIII/538
      devis; marché; Vrac Dubuisson, Jean
    - Inventaire après décès de Léonard Renard, marchand bourgeois de Paris, rue Saint-Honoré et à Houille, 22 mai 1745; MC/ET/XXIII/538
      inventaire après décès; Saint-Honoré (rue); Renart, Léonard; commerçant
    - TAPISSIER (apprentissage de) § Mise en .. de CAPREZ (François) âgé de 21 ans pour 6 ans chez HOSSART (Jean Philippe) qui le nourri, loge moyennant 500 livres, 29 mai 1745; MC/ET/XXIII/538
    - HOSSART (Jean Philippe) Marchand Tapissier Rue des Canettes § Mise en apprentissage chez .., 29 mai 1745; MC/ET/XXIII/538
      contrat d'apprentissage; Hossart, Jean Philippe
    - Inventaire après décès de Pierre Cheyla, ecuyer, secrétaire du roi, trésorier-payeur des rentes de l'Hôtel de ville, rue de La Feuillade, 21 juillet 1745; MC/ET/XXIII/538
      inventaire après décès; Cheyla, Pierre; secrétaire du roi (Ancien Régime); trésorier payeur (Ancien Régime)
    - Inventaire après décès d'Elisabeth Pralard, veuve de premières noces de Louis Coullange de Villecomte, trésorier-payeur des gages des officiers de l'Hôtel-de-ville, et en secondes d'Alexandre Pasquier, contrôleur de la Maison du roi, au cloître Saint-Benoît, 22 juillet 1745; MC/ET/XXIII/538
      inventaire après décès; Saint-Benoît (cloître); Pralard, Elisabeth; Coullange de Villecomte, Louis; Pasquier, Alexandre; trésorier payeur (Ancien Régime); contrôleur (Ancien Régime)
  - Minutes. 1745, juin - juillet, juin - juillet 1745; MC/ET/XXIII/539
    - Certificat concernant Jean-Michel Destouche, sculpteur, demeurant dans l'enclos Saint-Jean-de-Latran., 3 juin 1745; MC/ET/XXIII/539
      certificat; Saint-Jean-de-Latran (enclos); Destouche, Michel; sculpteur
    - DETOUCHE (Jean Michel) Sculpteur Enclos Saint-Jean de Latran § Certificat .., 3 juin 1745; MC/ET/XXIII/539
      Detouche, Jean Michel
    - MERCIER (Jean) Marchand joaillier; Rue du Harlay § Quittance .., 4 juin 1745; MC/ET/XXIII/539
      quittance; Mercier, Jean
    - Abandonnement concernant Pierre de Neumaison, entrepreneur des ouvrages pour le roi aux Gobelins, y demeurant., 22 juin 1745; MC/ET/XXIII/539
      cession; Gobelins (manufacture des); Neufmaison, Pierre de; chef d'entreprise
    - Vattebled (Philippe), Mmître menuisier, rue des Moineaux § Abandonnement., 22 juin 1745; MC/ET/XXIII/539
      cession; Wattebled, Philippe
    - DORLAN (Pierre) Maître Serrurier Rue des Moineaux § Abandonnement .., 22 juin 1745; MC/ET/XXIII/539
      Dorlan, Pierre
    - MONVOISIN (Jean Baptiste) Maître brodeur Rue Saint-Denis § Abandonnement .., 22 juin 1745; MC/ET/XXIII/539
    - STRASS (Georges Frederich) Maître joaillier Quai des orfèvres § Abandonnement .., 22 juin 1745; MC/ET/XXIII/539
      Strass, Georges Frédéric
    - FEUILLET (Henri) Marchand Joaillier Rue Saint-Louis. § Abandonnement .., 22 juin 1745; MC/ET/XXIII/539
      Feuillet, Henri
    - FLEURY (François) Marchand Tapissier Rue des Saint-Pères § Reconnaissance et obligation .., 25 juin 1745; MC/ET/XXIII/539
      obligation; reconnaissance; Fleury, François
    - Goytié (Pierre), maître orfèvre, rue Saint-James § Dépôt de certificat., 14 juillet 1745; MC/ET/XXIII/539
      dépôt de pièces; certificat; Goytié, Pierre
    - Sermensan (Charles), orfèvre, rue Saint-James § Acte de notoriété .. Dépôt de certificat .., 14 juillet 1745; MC/ET/XXIII/539
      notoriété; dépôt de pièces; certificat; Sermensan, Charles
    - MALLEVOT (Charles) Ebéniste § Présent au mariage ROBINOT; Quittances .., 17 juillet 1745; MC/ET/XXIII/539
      contrat de mariage; quittance; Mallevot, Charles
    - Robinot (Jacques), menuisier, rue de la Roquette § Mariage de .., 17 juillet 1745; MC/ET/XXIII/539
      contrat de mariage; Robinot, Jacques
    - Quittance des sommes données pour la reconstruction d'une maison sise rue d'Orléans., 21 juillet 1745; MC/ET/XXIII/539
      quittance; Orléans (rue d')
    - Muidebled (Joseph), maître menuisier, rue de Boucherat au Marais § Quittances des sommes données pour la reconstruction d'une maison sise .., 21 juillet 1745; MC/ET/XXIII/539
      quittance; Muidebled, Joseph
    - PIERRE (Augustin) Maître Serrurier Rue de Bretagne § Quittances donne à .., 21 juillet 1745; MC/ET/XXIII/539
      quittance; Pierre, Augustin
    - VRAC DUBUISSON (Jean) Maître maçon Rue de Seine § Quittance donnes & .. pour la reconstruction d'une maison sise .., 21 juillet 1745; MC/ET/XXIII/539
      quittance; Vrac Dubuisson, Jean
    - BOUCHERET Horloger Paris § Inventaire après décès de PRALARD (Elisabeth), 22 juillet 1745; MC/ET/XXIII/539
    - LANGLOIS Horloger; Paris § Inventaire après décès de PRALARD (Elisabeth), 22 juillet 1745; MC/ET/XXIII/539
  - Minutes. 1745, août - septembre, août - septembre 1745; MC/ET/XXIII/540
    - Halbourg (Michel) maître serrurier à Craon § Cahier d'actes, 22 juillet 1540; MC/ET/XXIII/540
      Halbourg, Michel
    - Girard (Salomon) marchand joaillier rue de la Huchette § Cahier d'actes, 22 juillet 1740; MC/ET/XXIII/540
      Girard, Salomon
    - Tierce (Simon), marchand orfèvre, place Dauphine § Cahier d'actes concernant la succession du marquis de Montataire, 22 juillet 1740; MC/ET/XXIII/540
      partage; Tierce, Simon
    - Cagnard (Firmin) maître tapissier rue et Piliers de la Tonnellerie § Cahier d'actes, 22 juillet 1740; MC/ET/XXIII/540
      Cagnard, Firmin
    - Taffignot (Etienne) maître Serrurier rue des Fossés-de M. le Prince § Cahier d'actes, 22 juillet 1740; MC/ET/XXIII/540
      Taffignot, Etienne
    - Debury (François) maître serrurier à Creil § Cahier d'actes, 22 juillet 1740; MC/ET/XXIII/540
      Debury, François
    - Alexandre (Christophe Auguste) maître menuisier; Rue de Sèvres § Cahier d'actes, 22 juillet 1740; MC/ET/XXIII/540
      Alexandre, Christophe Auguste
    - Dayart (Rieul) entrepreneur de bâtiments et maître maçon a Senlis § Cahier d'actes, 22 juillet 1740; MC/ET/XXIII/540
      Dayart, Rieul
    - Monvoisin (Michel) maître brodeur rue Saint-Denis § Cahier d'actes, 22 juillet 1740; MC/ET/XXIII/540
      Monvoisin, Michel
    - Herbault (Gabriel) marchand joaillier bijoutier au bas de la Salle Neuve du Palais § Cahier d'actes, 22 juillet 1740; MC/ET/XXIII/540
      Herbault, Gabriel
    - Lecointre (Jean François) maître menuisier rue Saint-Severin § bail à .., 28 août 1740; MC/ET/XXIII/540
      bail; Lecointre, Jean François
    - Contrat de mariage entre Henri Boulard, notaire au Châtelet, et Marie Marguerite Sellier, (fille de Nicolas Henri Sellier, notaire à Paris, et de Marie Marguerite Favart) parents d'Antoine Marie Henri Boulard, notaire., 5 août 1745; MC/ET/XXIII/540
      Philippe Bertholet, Études et notaires parisiens en 1803, Paris Association des notaires du Châtelet, 2004 [594 actes] (voir contexte dans le Plan d’orientation général - Notaires de Paris, guides thématiques du Minutier).
      Date de création de la notice: 2006
      contrat de mariage; Boulard, Antoine Marie Henri; Boulard, Henri; Sellier, Marie Marguerite; Sellier, Nicolas Henri; Favart, Marie Marguerite; notaire
    - BIMONT (Eustache) Maître tapissier Rue de la Harpe § Transport., 5 août 1745; MC/ET/XXIII/540
      Bimont, Eustache
    - Mariage de Jean-Michel Destouches, sculpteur, demeurant au cloître Saint-Jean-de-Latran, fils de Jean Destouches, sculpteur occupé aux ouvrages du roi d'Espagne, demeurant dans ce pays., 10 août 1745; MC/ET/XXIII/540
      contrat de mariage; Espagne; Saint-Jean-de-Latran (cloître); Destouches, Jean; Destouches, Jean Michel; sculpteur
    - Inventaire après décès de Claude Masson, procureur au Parlement, rue Poupée et à Palaiseau, 17 août 1745; MC/ET/XXIII/540
      inventaire après décès; Poupée (rue); Palaiseau (Essonne); Masson, Claude
    - Inventaire après décès de Marie-Geneviève Langlois, épouse de Jean-Baptiste Véron, rue Saint-Antoine, 18 août 1745; MC/ET/XXIII/540
      inventaire après décès; Saint-Antoine (rue); Langlois, Marie-Geneviève; Véron, Jean-Baptiste
    - Inventaire après décès de Marie Geneviève Langlois, femme de Jean-Baptiste Véron, mentionnant deux tableaux du sieur Bassan, peintre., 18 août 1745; MC/ET/XXIII/540
      tableaux de Bassan
      inventaire après décès; Bassano, Jacopo (1515-1592) (?); Langlois, Marie Geneviève; Le Bassan (1515-1592) (?); Véron, Jean-Baptiste; peintre
    - Inventaire après décès de Nicolas-Pierre de La Guillaumye, conseiller honoraire en la Grande Chambre du Parlement, rue de la Sorbonne, 30 août 1745; MC/ET/XXIII/540
      inventaire après décès; Sorbonne (rue de la); La Guillaumye, Nicolas-Pierre de
    - Lemoine (Marien), marchand orfèvre, pont Saint-Michel § Prisée d'Argenterie par .. (Inventaire après décès de Monsieur Guillaumye Nicolas Pierre de la), 30 août 1745; MC/ET/XXIII/540
      inventaire après décès; Lemoine, Marien; Guillaumye, Nicolas Pierre de la
    - SAINTENY-en-BRIE (Château de) Inventaire du château de .. § Inventaire après décès de GUILLAUME (Nicolas Pierre, de la), 30 août 1745; MC/ET/XXIII/540
      inventaire; Santeny (Val-de-Marne)
    - Inventaire après décès de Marie-Claire Chemin, épouse d'Olivier Mariage, fabricant d'étoffes de soie, rue de L'Arbalète, 6 septembre 1745; MC/ET/XXIII/540
      inventaire après décès; Arbalète (rue de l'); Chemin, Marie-Claire; Mariage, Olivier
    - Inventaire après décès de Barthelemy Soubsot, maître perruquier, rue de Grenelle, 17 septembre 1745; MC/ET/XXIII/540
      inventaire après décès; Grenelle (rue de); Soubsot, Barthélémy; coiffeur
  - Minutes. 1745, octobre - décembre, octobre - décembre 1745; MC/ET/XXIII/541
    - Patino (Antoine) horloger rue Boudebrie § bail, 12 septembre 1740; MC/ET/XXIII/541
      bail; Patino, Antoine
    - Huillot (Vincent) horlogers place du pont Saint-Michel § Mariage, 25 septembre 1740; MC/ET/XXIII/541
      contrat de mariage; Huillot, Vincent
    - Morée (Pierre) maître graveur juré rue des Barres § apprentissage, 22 octobre 1740; MC/ET/XXIII/541
      contrat d'apprentissage; Morée, Pierre
    - Cleret (Denis Pierre) maître graveur quai de la Mégisserie § apprentissage, 22 octobre 1740; MC/ET/XXIII/541
      contrat d'apprentissage; Cleret, Denis Pierre
    - Le Lorrain (Jean Pierre) maître graveur juré en charge rue de Lamoignon ratifier § apprentissage, 22 octobre 1740; MC/ET/XXIII/541
      contrat d'apprentissage; Le Lorrain, Jean Pierre
    - Dupré (Jean Paul) maître graveur juré; rue de Buci § apprentissage, 22 octobre 1740; MC/ET/XXIII/541
      contrat d'apprentissage; Dupré, Jean Paul
    - Inventaire après décès de Marie-Scolastique Le Sesne de Themericourt, rue Judas, 5 octobre 1745; MC/ET/XXIII/541
      inventaire après décès; Judas (rue); Le Sesne de Themericourt, Marie-Scolastique
    - Inventaire après décès de Julien Charpentier, procureur au Parlement, rue Bouttebrie, 7 octobre 1745; MC/ET/XXIII/541
      inventaire après décès; Charpentier, Julien
    - Quittance de Pierre François Sanson, peintre adjoint de l'académie de Saint-Luc, demeurant rue Notre-Dame-des-Victoires., 8 octobre 1745; MC/ET/XXIII/541
      quittance; Notre-Dame-des-Victoires (rue); Sanson, Pierre François; peintre
    - BOURGEOT (Jean) Maçon Grande rue du faubourg Saint-Jacques § Donation .., 11 novembre 1745; MC/ET/XXIII/541
      donation; Bourgeot, Jean
    - Inventaire après décès de Louis Courtin, huissier à verges en l'église cathédrale de Paris et de Madeleine-Agnès Lambert, son épouse, rue Cocatrix, 17 novembre 1745; MC/ET/XXIII/541
      inventaire après décès; Courtin, Louis; Lambert, Marie-Agnès; huissier de justice
    - Inventaire après décès de Louis-François, comte d'Aubigné, lieutenant général, directeur général de l'infanterie, ancien gouverneur de Saumur, rue du Cherche-Midi, 3 décembre 1745; MC/ET/XXIII/541
      inventaire après décès; Cherche-Midi (rue du); Saumur (Maine-et-Loire); Aubigné, Louis-François (comte d')
    - JOSSE (Julien) Maître menuisier Rue Neuve Notre Dame § Désistement, 15 janvier 1746; MC/ET/XXIII/541
      Josse, Julien
    - BOULEU (Charles) Maçon grde rue faubourg Montmartre § Mariage de la fille de .., 24 janvier 1746; MC/ET/XXIII/541
      contrat de mariage; Bouleu, Charles
  - Minutes. 1746, janvier - février, janvier - février 1746; MC/ET/XXIII/542
    - Aboulard (Guillaume) marchand verrier - faïencier rue des Prêtres § Vente de meubles, 1er octobre 1740; MC/ET/XXIII/542
      acte de vente; Aboulard, Guillaume
    - relieur (apprentissage) § Contrat pour 2 ans, entre Madeleine Gonin, veuve Josselin, et Jacques Bonnet, maître relieur, au profit de Pierre Josselin, âgé de 17 ans, fils de Jean, qui entre en qualité d'alloué. Logé, nourri par sa mère. Moyennant 27 livres., 4 novembre 1740; MC/ET/XXIII/542
    - Colas (Michel), marchand orfèvre joaillier, sur le pont Saint-Michel § liquidation et partage, 12 novembre 1740; MC/ET/XXIII/542
      liquidation; partage; Colas, Michel
    - Saint-Julien (Arnault de), marchand orfèvre joaillier, rue Saint-Louis § Liquidation et partage, 12 novembre 1740; MC/ET/XXIII/542
      liquidation; partage; Saint-Julien, Arnault de
    - Buron (Jacques) maître maçon rue des prêtres § Quittance; Cahier de dépenses de M. de Langnac, 20 novembre 1740; MC/ET/XXIII/542
      quittance; Buron, Jacques
    - Leblanc (Jean-Baptiste), marchand orfèvre, place Baudoyer § Quittance, cahier de dépenses de M. Langhac., 20 novembre 1740; MC/ET/XXIII/542
      quittance; Leblanc, Jean-Baptiste
    - Lesellier (Antoine Simon) marchand tapissier part Saint-Laudry § quittance Cahier de dépenses de M. Langhac, 20 novembre 1740; MC/ET/XXIII/542
      quittance; Lesellier, Antoine Simon
    - Riverand (Guillaume) marchand tapissier rue de la Chaise § quittance; Cahier de dépenses de M. Langhac, 20 novembre 1740; MC/ET/XXIII/542
      quittance; Riverand, Guillaume
    - Muidebled (Joseph), maître menuisier, rue Boucherat § Quittance et cahier de dépenses de M. de Langhac, 20 novembre 1740; MC/ET/XXIII/542
    - Savary (Jean) maître serrurier rue de la Cossonnerie § quittance Cahier de dépenses de Langnac, 20 novembre 1740; MC/ET/XXIII/542
      quittance; Savary, Jean
    - Beaurin (Jean Baptiste) maître serrurier rue Guillaume § quittance Cahier de dépenses de Langhac, 20 novembre 1740; MC/ET/XXIII/542
      quittance; Beaurin, Jean Baptiste
    - Delacour (Pierre) maître maçon rue de Beauregard § quittance Cahier de dépenses de Langhac, 20 novembre 1740; MC/ET/XXIII/542
      quittance; Delacour, Pierre
    - Rondel (Jean) maître maçon rue Montorgueil § Devis et marché, 26 novembre 1740; MC/ET/XXIII/542
      devis; marché; Rondel, Jean
    - Pillevert (Louis), maître peintre, rue Meslay § devis et marché, 26 novembre 1740; MC/ET/XXIII/542
      devis; marché; Pillevert, Louis
    - Lechien (Raymond) maître menuisier rue Meslay § devis et marché, 26 novembre 1740; MC/ET/XXIII/542
      devis; marché; Lechien, Raymond
    - Poitevin (Nicolas) maître Serrurier place Sorbonne § devis et marché, 26 novembre 1740; MC/ET/XXIII/542
      devis; marché; Poitevin, Nicolas
    - Trouard (Louis) maître marbrier rue Poissonnière § devis et marchand, 26 novembre 1740; MC/ET/XXIII/542
      devis; Trouard, Louis
    - Delaroque (André) valet de chambre tapissier du roi grande rue des Saints Pères § quittance, 12 décembre 1740; MC/ET/XXIII/542
      quittance; Delaroque, André
    - Guerin (Nicolas) maître relieur cul de sac de la cour des Boeufs § quittance, 20 décembre 1740; MC/ET/XXIII/542
      quittance; Guerin, Nicolas
    - Diver (Etienne) maître maçon rue de la Tannerie § Mariage du fils de .., 27 décembre 1740; MC/ET/XXIII/542
      contrat de mariage; Diver, Etienne
    - Padeloup (Philippe) maître relieur rue de la Parcheminerie § Mariage de la fille de .., 27 décembre 1740; MC/ET/XXIII/542
      contrat de mariage; Padeloup, Philippe
    - LENOIR (Louis) Maître fondeur § Présent au mariage LENOIR-MOUSSU-, 3 janvier 1746; MC/ET/XXIII/542
      contrat de mariage; Lenoir, Louis
    - ROUSSEAU (Jean) Maître maçon entrepreneur de bâtiments Rue Saint Julien § Constitution .., 26 janvier 1746; MC/ET/XXIII/542
      constitution de rente; Rousseau, Jean
    - ROUSSEAU (Jean) Maître maçons entrepreneur de bâtiments Rue Saint-Julien § Constitution .., 29 janvier 1746; MC/ET/XXIII/542